臺灣高等法院臺中分院刑事判決　　　　　　　　　九十一年度上訴字第一二五六號
　　上　訴　人　臺灣彰化地方法院檢察署檢察官
　　上　訴　人
　　即　被　告　甲○○
　　選任辯護人　梁宵良
　　上　訴　人
　　即　被　告　癸○○
　　　　　　　　午○○
　　被　　　告　子○○
右上訴人因被告常業竊盜等案件，不服臺灣彰化地方法院九十一年度訴字第三四五號
中華民國九十一年六月七日第一審判決（起訴案號：臺灣彰化地方法院檢察署九十年
度偵字第七九０二號、第八一六六號、九十一年度偵字第一七二九號、第一八六七號
），提起上訴，本院判決如左：
    主      文
原判決關於甲○○、癸○○、子○○及午○○常業竊盜及定應執行刑部分均撤銷。
甲○○、癸○○共同以犯竊盜罪為常業，甲○○處有期徒刑參年貳月，癸○○處有期
徒刑參年，扣案如附表三所示之物沒收。
午○○共同以犯竊盜罪為常業，處有期徒刑壹年陸月，扣案如附表三所示之物沒收。
子○○連續幫助意圖為自己不法之所有，以恐嚇使人將本人之物交付，處有期徒刑肆
月，如易科罰金，以參佰元折算壹日。
    事      實
一、甲○○、癸○○、午○○及楊智翔等人，均無正當工作，竟共同基於意圖為自己
    不法所有之概括犯意及常業竊盜之犯罪聯絡，自民國九十年十一月三日起至同年
    、月十四日止，共謀竊車勒贖，利用甲○○於九十年五、六月間，透過楊智翔之
    介紹，以新台幣（下同）六千元（起訴書載為三千元）之代價向子○○購買、子
    ○○本人所開設之郵局局號○一六一一四─一號、帳號為○○六七五○─○號帳
    戶為工具，及癸○○於同年九月間，透過二手貨雜誌以八千元之代價購得王乃毅
    （另經檢察官為不起訴處分）所開設之郵局局號二三三一○三─四號、帳號00
    00000─○號帳戶作為匯款工具，於附表一編號一到四所示時間、地點，由
    楊智翔駕駛不詳之自小客車，載同甲○○、癸○○二人，推由癸○○下車、持附
    表二編號一至四等工具竊取附表一編號一至四辛○○等人之自用小貨車，甲○○
    則在車上把風，待癸○○將贓車停放在藏匿之地點後，甲○○、楊智翔二人再前
    去接應，之後復由癸○○以其所買之0000000000號、0000000
    000號、0000000000號等易付卡型行動電話門號，打電話給被害人
    恫稱：車在伊手上，若不依指示匯款到指定之帳戶，就要把車子燒掉等語，而要
    求辛○○等人應匯一萬元至三萬元不等之贖金進前揭指定帳戶，午○○即俟機持
    提款卡領取贓款，致使辛○○等人心生畏懼，遂依指示匯款至指定帳戶中（作案
    及恐嚇取財之方法詳如附表一編號一至四所載，其中編號三之丁○○因自行尋獲
    其車，並未匯款致恐嚇取財未遂）。子○○明知其所有上開郵局帳戶轉售後，有
    可能遭他人利用作為恐嚇取財之匯款工具，竟仍基於幫助他人恐嚇取財之不確定
    概括犯意，當子○○所提供帳戶之提款卡因無法使用，甲○○遂於同年十一月八
    日夥同楊智翔前去質問子○○，子○○乃基於幫助之犯意協同到彰化縣田中鎮內
    灣郵局提領三萬元，甲○○即當場分與子○○一千元，同年十一月十四日，另由
    癸○○夥同楊智翔前去找子○○，子○○又以同一之幫助犯意前去內灣郵局提領
    六萬元，癸○○並分與子○○三千元。嗣因察覺警察正鎖定渠等追查上述案件，
    甲○○、癸○○、楊智翔、午○○四人即決定暫時離開原賃屋居住之台中市○○
    街四十六號三樓居所，遂於同年十一月二十日，以同一手法，由楊智翔載同甲○○、癸○○二人，推由癸○○持附表二編號一至四等工具，在台中縣豐原市○○
    路○段九十九巷十一號前，竊得詳如附表一編號五所示己○○之自用小貨車一部
    後，旋即將該車車牌丟棄，改懸掛甲○○所有之車牌號碼Ｙ五─四七九六號車牌
    以作為行竊之工具，並自翌（二十一）日起至同年十一月二十八日止，共同駕該
    車北上台北，再南下嘉義，沿途於附表一編號六至十五所述之時地，以同一手法
    ，竊取丑○○等人之自用小客車或小貨車後，再向車主恐嚇取財（詳如附表一編
    號六至十五所示），並載同午○○持王乃毅之提款卡到嘉義縣竹崎鄉及台北縣新
    莊市之提款機領款，前後領出共八萬元之財物，以供渠等生活之花用，而恃此營
    生。後經台灣彰化地方法院檢察署檢察官核發拘票，於九十年十二月四日，經警
    在台中市○○街四十六號三樓，拘提甲○○、癸○○、楊智翔、午○○等人到案
    而破獲，並在甲○○身上搜獲手寫王乃毅郵局帳號紀錄表一紙、車輛記錄單一紙
    ；在被告癸○○身上搜獲遙控掃描器一支、行動電話手機二支、門號晶片一張；
    在午○○身上皮包內搜獲王乃毅郵局帳戶金融卡一張（詳如附表二所載），並起
    獲己○○所失竊之車牌號碼ＮＲ─二○九一號自小客車（楊智翔之部分業經原審
    判處有期徒刑二年六月，未上訴而確定）。
二、案經辛○○等人訴由彰化縣警察局移送臺灣彰化地方法院檢察署檢察官偵查起訴
    。
    理      由
一、被告甲○○、午○○、癸○○部分：
(一)訊據被告癸○○對於前揭犯行坦承不諱。被告甲○○則不否認有向被告子○○買
    得帳戶後，交與被告癸○○，後亦有與楊智翔去找被告子○○提領款項，且於上
    述時間確有與被告癸○○、楊智翔、午○○同住在一起，並一同駕車到台北及嘉
    義，後被員警查獲時，有在身上搜到其所書寫之王乃毅帳戶號碼及車子特徵之紙
    條等事實不諱，惟矢口否認有前揭之犯行，辯稱：伊係將被告子○○之帳戶轉賣
    給被告癸○○，後因提款卡不能使用，伊始代被告癸○○去詢問被告子○○怎麼
    回事，而伊固有與被告癸○○、楊智翔駕車出遊，然途中被告癸○○有說要下車
    ，但伊不知被告癸○○下車做什麼，伊就與楊智翔先走了，本案均係被告癸○○
    所為，與伊無關，至寫有王乃毅帳戶號碼之紙條，係被告癸○○叫伊寫的，另一
    張載有車子特徵之紙條則係伊當時在做砂石生意要叫車用的，與本案無關云云；
    被告午○○雖亦坦承有持王乃毅之提款卡提領現金六次，共八萬元，且確知被告
    癸○○有竊車及闖空門之習性，又被查獲時，王乃毅之提款卡正放在其皮包內等
    事實不諱，惟亦否認有參與竊車勒贖之犯行，辯稱：伊並不知該款項係被告癸○○等人竊盜及恐嚇取財所得之財物，且伊固有聽到癸○○與甲○○在談論還車的
    事，但當時他們在看電視，伊並不知道他們在講什麼云云。
(二)惟查，被告甲○○、癸○○、午○○與楊智翔確有前揭竊車勒贖之行為，業據被
    告甲○○、癸○○、楊智翔等供述如下：
  (1)被告甲○○：
    「（問：你與癸○○、楊智翔、午○○自何時開始從事竊車勒贖集團？）我們是
    由癸○○提議共組竊車勒贖集團，由楊智翔駕駛懸掛我所有車牌Ｙ５－４７９６
    號之車，載我及癸○○外出，由癸○○下車選定目標，下車行竊車輛，我們即返
    家（楊智翔與我），癸○○將竊得之車輛停放他處後，再以電話聯絡楊智翔前往
    載癸○○返家，或是癸○○自行搭計程車返家，得手後再由癸○○以電話向被害
    人恐嚇勒贖」（彰化縣警局彰警刑字37724號卷第三頁正面）
  (2)被告癸○○：
    「（問：你與甲○○、楊智翔、午○○等四人如何組成竊車勒贖集團？）我提
      議於  90年11月初邀集甲○○、楊智翔、午○○等四人共組竊車勒贖集團，提
      議地點為台中市○○街46號三樓」、「（問：你與甲○○、楊智翔、午○○共
      組竊車勒贖如何分工？）我與甲○○、楊智翔三人於夜間聯袂外出尋找行竊目
      標，由楊智翔駕車載我及甲○○，由我選定目標，下車行竊，楊智翔與甲○○
      在遠處觀望接應，得手後將竊得之車輛駕駛至他處停放，我再以電話通知楊智
      翔、甲○○駕車前來接應搭載，我再以車內遺留之電話聯絡被害人，恐嚇需付
      贖金新台幣一萬至三萬元，並將贖金匯入郵局帳戶       (戶名王乃毅，局號
      0000000 、帳號0000000)內，再由午○○持提款卡至不特定金融機構提款機，
      將匯入之贖金提領，所得均朋分花用」、「王乃毅之帳戶是我在二手雜誌之廣
      告以八千元向自稱鄭先生之男子購得，子○○之帳戶是甲○○所購得，價格為
      何我不清楚」、「車牌Ｙ５－４７９６號是甲○○所有，而車身引擎號碼Ｐ２
      Ｃ００５０９Ｋ箱型車係我於九十年十一月二十日凌晨在台中縣豐原市○○路
      ○段九九巷十一號前行竊得來，車牌原為ＮＲ－２０９１號，竊得之車牌我已
      經丟棄在彰化縣鹿港鎮福鹿溪，我再懸掛甲○○所有之Ｙ５－４７９６號車牌
      ，以躲避警方查緝」（彰化縣警局彰警刑字 37724號卷第七頁正、反面、第八
      頁正、反面）。
    「（問：九十年十一月二十四日至九十年十一月三十日，你與何人在一起？在
      何處？有無犯案？）當天我是與甲○○、楊智翔、午○○等四人，由我駕駛Ｙ
      ５－４７９６號紅色箱型車，由台中市往大肚至苑裡，在苑裡時午○○在旅社
      休息三小時，而我則與甲○○、楊智翔等人外出，在苑裡街上時，由我下車竊
      取五金行所有之一部自小貨車，楊智翔駕駛Ｙ５－４７９６號紅色箱型車載甲○○尾隨在後，在苑裡街上放置後，由我以電話向被害車主恐嚇，需付贖金新
      一萬元贖車，我才告知車主失竊車輛藏放處尋回失車，而後就回到旅社載午○○北上，往苗栗至竹南到新竹旅社過夜，於二十二日凌晨我們三人又外出吃宵
      夜，至二時許才又回到旅社休息，約六時許出發，沿路上我又下車行竊約有三
      部自小貨車，且恐嚇車主依指示付贖金贖車，但被害車主並未依指示付贖金贖
      車，而後經桃園北上，到台北縣又於板橋市住二夜，利用夜間外出，由我獨自
      於板橋市、土城市內行竊停放於路旁之小貨車，並由我向被害車主恐嚇需付贖
      金一萬元贖車，但只有二位車主付贖金新台幣一萬元贖車，贖金再由午○○至
      自動提款機提領贓款，所得贓款均支付我們四人路程開支，至二十四日八時許
      ，由中山高速公路轉西濱公路，於二十四日十八時返回台中市○○街住處拿取
      衣物，便又往嘉義市○○路一處凍仔腳檳榔攤對面民宅居住，該男子叫『阿文
      仔』是甲○○之朋友，女子叫『阿華』經營第四台解碼器生意，我們四人於該
      處居住約七天左右，午○○大部分時間都在該處幫忙販賣解碼器，而我與甲○○、楊智翔一起外出尋找作案車輛，再由我下手行竊四部自小貨車，並由我向
      被害車主恐嚇需付贖金一萬元至一萬五千元贖車，贖金再由午○○至自動提款
      機提領贓款」、「該十件竊車、恐嚇取財案（即附表一編號六至十五）是由我
      與楊智翔所行竊，但均為我下手行竊並施予恐嚇取財，另由午○○負責提領贓
      款，甲○○均在車上」（彰化縣警局彰警刑字 00000000000號卷第十七頁正面
      至十九頁正面）。
    「（問：對於你於警詢中所供述之筆錄有何意見《朗讀並告以要旨》？）此筆
      錄內容是實在的」、「（問：是否出去時，均是你下去行竊，而甲○○、楊智
      翔留在車內把風？）是。但甲○○均知道此事」（本院卷第一００、一０一頁
      ）
    (3)共犯楊智翔：
      「該十件竊車案、恐嚇取財案（即附表一編號六至十五）是由我與甲○○、
        癸○○三人所行竊，但有部分是甲○○、癸○○二人行竊，但都是甲○○、
        癸○○（應係由癸○○）以電話向被害車主施以恐嚇取財，另由午○○負責
        提領贓款」（彰化縣警局彰警刑字00000000000號卷十四頁正面）。
      「．．．，而於九十年十一月八日十時許，甲○○駕駛７Ｈ－３８３８號自
        小客車載午○○到我家中，向我表示子○○之郵局帳戶被凍結，無法提領，
        需找子○○處理，我即坐上甲○○所駕駛之自小客車，指引甲○○到子○○
        家中，找到子○○後，甲○○要子○○到郵局幫其提領匯入之新台幣三萬元
        ，子○○持甲○○交付之儲金簿、印章到田中內灣郵局提領新台幣三萬元，
        交付甲○○。另於九十年十一月十四日十時許癸○○到我家中，也是駕駛甲○○所有７Ｈ－３８３８號自小客車，由我帶領到子○○家中，由癸○○叫
        子○○至田中內灣郵局提領所匯入之新台幣六萬元，子○○提領後將六萬元
        交由癸○○」（彰化縣警局彰警刑字37724號卷第12頁正、反面）
(三)而被告甲○○、癸○○、午○○前揭犯行，核與被害人辛○○、己○○、丙○○
    、乙○○、丁○○、丑○○、申○、鄭聰州、庚○○、戊○○、辰○○、壬○○
    、巳○○、卯○○、寅○○○等人於警詢時指訴之情節相符，並有子○○、王乃
    毅前述郵局帳戶之對帳單（查詢最近交易詳情）各一份、子○○提領被害人匯款
    之照片八幀、台灣大哥大股份有限公司、泛亞電訊股份有限公司所提供之通聯記
    錄共計六十五頁、被害人之匯款單八張、車輛失竊資料十五張、贓物認領保管收
    據、王乃毅帳戶之開戶資料等附卷及附表二之物扣案可資佐證（以上詳見彰化縣
    警察局彰警刑字第00000000000號卷第三八至七四頁、第37724號卷第二八、二九
    、三七、四三、五八、六四頁，偵字第八一六六號卷第九、十、一一九至一八五
    頁），本件事證已臻明確，被告甲○○、午○○、癸○○等人之犯行應堪認定。
(四)被告甲○○嗣於偵、審中雖以前詞置辯，被告癸○○於偵查及原審時亦改稱：被
    告甲○○、午○○等人並不知情，警訊時有遭刑求云云（偵字第八一六六號卷第
    十七頁反面，原審卷第三八、三九頁）。然查，警詢時並未對被告癸○○刑求，
    癸○○之警詢筆錄確係在自由意識下所為之陳述等情，業據證人即負責此案之警
    員陳春條、陳坤男於原審時證述屬實（原審卷第六五、六六頁），且被告癸○○
    於本院調查時亦坦承警詢筆錄確屬實在（詳如前述）。又被告子○○前揭帳戶確
    係出賣予被告甲○○，嗣被告子○○前揭帳戶之提款卡無法使用，被告甲○○更
    於九十年十一月八日前去質問被告子○○，並令子○○須協同到彰化縣田中鎮內
    灣郵局提出三萬元，甲○○即當場分與子○○一千元等情，亦據楊智翔於警詢（
    詳如前述）、被告子○○於本院調查時供述屬實（本院卷第七三、七四頁），且
    被告午○○於警詢中亦曾供稱：「．．．聽見甲○○與癸○○、楊智翔三人於客
    廳討論，其中癸○○說『如車主有匯款，就應把所竊得之車輛還給車主』」等語
    （彰化縣警察局彰警刑字第00000000000號卷第二四頁正面)，參以被告甲○○為
    警查獲時，員警當場在其身上搜得其所書寫之王乃毅帳號一張，此為其所不否認
    ，雖辯稱：王乃毅帳號之字條，係癸○○要伊寫的，然若其確未參與，為何被告
    癸○○要其書寫王乃毅之帳號放在身上？是被告甲○○上開所辯，顯悖於常情，
    況被告甲○○經警查獲時，所扣得附表一編號五被害人己○○之自用小貨車，當
    時正懸掛其所有之Ｙ五─四七九六號車牌，且其不否認有與癸○○等人共駕該車
    南奔北跑，衡諸前情，即知被告甲○○前開辯解及被告癸○○嗣後之辯解，無非
    係卸責及迴護之詞，自不足採。
(五)又被告午○○雖以前詞置辯，然並不否認有受被告癸○○等人之指示，持王乃毅
    之提款卡提領贓款六次，共八萬元之事實，雖辯稱並不知情，惟被告午○○既明
    知被告癸○○平日即有竊車、闖空門之習性（彰化縣警察局彰警刑字第09100230
    070號卷第二四頁正面)，且曾在半夜聽到甲○○、癸○○、楊智翔在談論「若車
    主有付款，就應把車返還」等情，則被告午○○為何還甘受被告癸○○之指使，
    持王乃毅之提款卡前去提款，實值可疑；又被告甲○○、癸○○、楊智翔上述竊
    車勒贖期間，均同住在以被告午○○名義所租之屋內，被告癸○○等人並將大批
    之竊車工具藏放在被告午○○租處，被告午○○對此豈會毫無所悉？再被告甲○○等人北上台北、南下嘉義等地犯案時，均有被告帶午○○同行，並由被告午○○伺機提款，則若被告午○○均無參與，為何被告甲○○等人在犯案時要無端把
    被告午○○帶在旁邊，豈不在自暴犯行？倘被告午○○均未參與，為何甲○○等
    人會把王乃毅之提款卡交與被告午○○保管，並請被告午○○代為提領現金？故
    核此種種，均足以證明被告午○○確有參與上述竊車勒贖之犯行，是被告午○○
    所辯，亦同屬卸責之詞，自無可採。
二、被告子○○部分：
    訊據被告子○○固坦承曾於右揭時、地二次前往郵局共領取九萬元，並分得四千
    元之事實不諱，惟否認有連續幫助恐嚇取財之犯行，辯稱：伊雖有賣帳戶給被告
    甲○○，並替渠等領錢，但伊不知被告甲○○等人係作何事云云。惟查，被告子
    ○○確有幫助被告甲○○等人前往郵局提款等情，此有提領現款之相片八張附卷
    可查（偵字第八一六六號卷第一二０頁）。而衡諸一般常情，一般人如有正當用
    途，自係使用自己之帳戶，何需花錢購買他人帳戶，且媒體（報章雜誌紙、電視
    ）近年來不斷報導不法之徒利用他人之帳戶，作為竊車後，供被害人匯款贖車之
    用，此項公眾週知之事項，亦應為被告子○○所明知，是被告子○○應有連續幫
    助被告甲○○等人犯恐嚇取財之不確定故意甚明，所辯要屬事後卸責之詞，不足
    採信，被告子○○之犯行亦堪認定。
三、核被告甲○○、癸○○、午○○等人所為，均係犯刑法第三百二十二條之常業竊
    盜罪及同法第三百四十六條第一項之恐嚇取財罪（即附表一已付贖款之部分）、
    同法第三百四十六條第三項、第一項之恐嚇取財未遂罪（即附表一未付贖款之部
    分）；被告子○○所為係犯刑法第三十條第一項、第三百四十六條第一項之幫助
    恐嚇取財罪。被告甲○○、癸○○、午○○與楊智翔間有犯意聯絡及行為分擔，
    應論以共同正犯。公訴人雖認被告子○○所為，係與被告甲○○等人共犯刑法第
 三百四十六條第一項之罪，惟被告子○○並無參與竊車勒贖之謀議，又未分擔竊
    車或恐嚇被害人之行為，被告子○○僅係幫助被告甲○○等人自郵局順利取得款
    項，是被告子○○所為，應係犯刑法第三十條第一項、第三百四十六條第一項之
    幫助恐嚇取財罪，公訴人此部分之起訴法條，尚有未洽，應予變更（本院審理時
    ，雖未明確告知應變更起訴法條，惟公訴人之上訴意旨已指明被告子○○亦可能
    涉及幫助恐嚇取財罪，並經本院於審理中朗讀上訴書供被告子○○答辯，是本院
    即使未於筆錄中明確記載變更起訴法條，亦不妨礙被告子○○之權益）。被告甲○○、癸○○、午○○先後多次恐嚇取財及被告子○○前後二次幫助恐嚇取財之
    犯行，均時間緊接，所犯構成要件相同，顯皆係出於概括犯意反覆為之，均應依
    連續犯之規定論以一罪，並依法加重其刑。被告甲○○、癸○○、午○○等所犯
    恐嚇取罪與常業竊盜罪間，有方法、結果之牽連關係，應從一重之常業竊盜罪論
    處。被告子○○僅係幫助犯，茲依刑法第三十條第二項之規定減輕其刑，並依法
    先加重其刑後減輕之。原審以被告甲○○、癸○○、午○○罪證明確，予以論罪
    科刑固非無見，惟查：（一）本案被告癸○○係持附表二編號一至四所示之工具
    行竊，原審判決誤認附表二所示之物均係行竊之工具；（二）又在台中市○○街
    四六號三樓另扣得癸○○台灣大哥大預付卡門號三盒，經查裡面並無門號晶片，
    僅係空包裝盒，與本案並無關連，除據被告癸○○於本院審理時供明在卷外，並
    經本院當庭勘驗屬實（本院卷第一二七頁）；而午○○所有和信電信門號晶片及
    0000-000000號行動電話，亦查與本案無關，原審誤為沒收；（三）另王乃毅之
    提款卡既係被告癸○○所購買，應屬被告癸○○所有，供共犯恐嚇取財所用，原
    判決未諭知沒收，以上均有未洽。被告甲○○、午○○上訴意旨否認犯罪，被告
    癸○○指摘原判決量刑過重，均無理由。又本案被告甲○○、癸○○行為雖有不
    當，但被害人事後均有取回車輛，且被告甲○○、癸○○分別經本院判處有期徒
    刑三年二月、三年（詳如後述），應無再諭知刑前強制工作之必要，是公訴人上
    訴意旨指摘原判決未諭知刑前強制工作，亦無理由。惟原判決既有上述可議之處
    ，即屬無可維持，自應由本院將原判決就被告午○○、甲○○、癸○○竊車勒贖
    之部分撤銷改判。至原判決就被告子○○部分，疏未審究上情，遽為無罪之諭知
    ，亦有未洽，公訴人就此部分指摘原判決不當，為有理由，被告子○○之部分亦
    應由本院撤銷改判。爰審酌被告等人犯罪之動機、目的、方法、手段、所得利益
    ，被告甲○○、癸○○、午○○等人意圖不勞而獲，竟共同以竊車之方式，向急
    於找回愛車之被害人勒取贖金，渠等心態及作為均值非議，被告子○○貪圖小利
    出賣帳戶，助長犯罪，及被告癸○○犯罪後坦承犯行，被告甲○○、午○○、子
    ○○猶飾詞卸責，暨被告癸○○、甲○○、午○○參與之程度等一切情狀，分別
    量處如主文所示之刑，被告子○○部分並諭知易科罰金之折算標準。扣案如附表
    二編號一至四所示之扣案物品係被告甲○○、癸○○、午○○等人供犯常業竊盜
    所用之物，且屬被告癸○○所有；附表二編號五至十所示之物係被告甲○○、癸○○、午○○恐嚇取財所用之物，且屬被告癸○○所有，均應依法宣告沒收。
四、公訴意旨另略以：被告子○○曾至郵局提領二次，共九萬元之款項，應與被告甲○○、癸○○、午○○等人有共犯刑法第三百二十二之常業竊盜罪嫌；又被告癸○○另單獨基於意圖為自己不法所有之概括犯意，於八十九年十二月十二日，在
    彰化縣員林鎮○○里○○路○段八號，竊取方貴煌所有之二．五噸堆高機，並於
    九十年間將該竊得之堆高機低價賣與綽號「鎚哥」之林松德；林松德明知該堆高
    機為贓物，仍以遠低於市價之二萬二千元故買。癸○○再於九十年六月十五日，
    在彰化縣埔心鄉○○村○○路○段一二八號，竊取黃式潭所有之二．五噸堆高機
    ，並透過綽號「十二」之不詳真實姓名男子將前揭堆高機送往不明處所販賣，惟
    於取得價金前即遭警逮捕。因認被告癸○○此部分之犯行，與前揭竊車勒贖之常
    業竊盜罪有實質上一罪之關係。經查：
(一)被告子○○除曾幫助甲○○、癸○○、午○○提領款項外，並查無其他證據足以
    證明有參與竊車勒贖之謀議，及分擔竊車或恐嚇被害人之行為，自不能單憑被告
    子○○有領款之行為，即認定有常業竊盜之共同犯行，因公訴人認被告子○○此
    部分之行為與前揭論罪部分有牽連犯之關係，爰無庸另為無罪之諭知。
(二)又被告癸○○係於九十年十一月間另提議與被甲○○、午○○等人共組竊車勒贖
    集團，而被告癸○○此部分係單獨竊取堆高機，二者間犯罪意圖及成員已有不同
    ，犯罪時間相隔四月餘，犯罪手法不一，是被告癸○○此部分之犯行，與前揭竊
    車勒贖之行為，應非基於同一之概括犯意所為。而此部分竊取堆高機之行為，亦
    經原審併入被告癸○○另犯竊盜案件中審理（即原審法院九十一年度易字第二一
    九號，原審並於九十一年六月二十八日判處被告癸○○有期徒刑三年，刑前強制
    工作三年，此有該案判決書一份附卷可查）。雖被告癸○○於本院調查中供稱該
    二案（即上開九十一年度易字第二一九號及本案）應有連續犯之關係，但上開九
    十一年度易字第二一九號案件，被告癸○○除於九十年七月二十日夥同劉文淵一
    起竊取堆高機外，其餘均係自己單獨行竊，與本案共組集團性之犯罪，並恐嚇勒
    贖被害人有異，是該二案應無連續犯之關係。因公訴人認被告癸○○此部分之行
    為與前開論罪之部分有實質上一罪之關係，亦無庸另為不受理之諭知。
據上論結，應依刑事訴訟法第三百六十九條第一項前段、第三百六十四條、第三百條
、第二百九十九條第一項前段，刑法第二十八條、第五十六條、第三百二十二條、第
三百四十六條第一項、第三項、第三十條第一項、第二項、第五十五條、第四十一條
第一項前段、第三十八條第一項第二款，罰金罰鍰提高標準條例第一條前段、第二條
判決如主文。
本案經檢察官涂達人到庭執行職務。
中      華      民      國      九十一  年      十一    月      七      日
                                臺灣高等法院臺中分院刑事第十庭
                                      審判長法  官  林  照  明
                                            法  官  王      銘
                                            法  官  蔡  名  曜
右正本證明與原本無異。
被告子○○部分不得上訴，其餘得上訴。
如不服本判決應於收受送達後十日內向本院提出上訴書狀，其未敘述上訴之理由者並
得於提起上訴後十日內向本院補提理由書（均須按他造當事人之人數附繕本）。
                                            書記官  許  哲  禎
中      華      民      國      九十一  年      十一    月      十一    日
                                                                        Ｆ
附表一：
◎甲○○、楊智翔、游振恭、午○○共同竊車勒贖部分：
┌─┬───┬───────┬───────┬──────┬───────┐
│編│      │              │              │            │              │
│  │被害人│發  現  時  間│竊  車  地  點│勒 贖 金 額 │車  牌  號  碼│
│號│      │              │              │            │              │
├─┼───┼───────┼───────┼──────┼───────┤
│  │      │              │彰化縣芳苑鄉草│（新台幣）  │自小貨車（TA  │
││辛○○│九０年十一月三│湖村二溪路草二│  三萬元    │277）         │
│  │      │日一時許      │段671號前     │            │              │
├─┴───┴──┬────┴───────┴──────┴───────┤
│勒贖金額匯款帳戶│郵局局號0000000，帳號0000000（子○○）                │
├────────┴───────────────────────────┤
│被告於九０年十一月十四日九時許打電話向被害人勒贖新台幣三萬元，被害人嗣後│
│於九十年十一月十四日十二時將贖金匯入指定郵局帳戶。                      │
├─┬───┬───────┬───────┬──────┬───────┤
│  │      │              │台中市○○○路│（新台幣）  │自小貨車（QP  │
││丙○○│九０年十一月八│二段441號前   │  三萬元    │1607）        │
│  ││日三時許      │              │            │              │
├─┴───┴──┬────┴───────┴──────┴───────┤
│勒贖金額匯款帳戶│郵局局號0000000，帳號0000000（子○○）                │
├────────┴───────────────────────────┤
│被告於九０年十一月八日八時許打電話勒贖新台幣三萬元，被害人嗣後於九十年十│
│一月八日八時四十分將贖金匯入指定郵局帳戶。                              │
├─┬───┬───────┬───────┬──────┬───────┤
│  │      │              │台中市西區藍興│（未成功）  │箱型車（AF0152│
││丁○○│九０年十一月十│里自由路一段19│  二萬元    │）            │
│  │      │四日六時      │之9號前       │            │              │
├─┴───┴──┬────┴───────┴──────┴───────┤
│勒贖金額匯款帳戶│郵局局號0000000，帳號00000000（王乃毅）               │
├────────┴───────────────────────────┤
│被告於九０年十一月十四日七時二十二分、五十分、五十一分、八時二分打電話向│
│被害人勒贖新台幣二萬元，被害人嗣後因受人通知尋回己車，故未付贖款。      │
├─┬───┬───────┬───────┬──────┬───────┤
│  │      │              │台中市○○○路│（新台幣）  │自小貨車（5J  │
││乙○○│九０年十一月十│155號前       │  三萬元    │6803）        │
│  │      │四日八時許    │              │            │              │
├─┴───┴──┬────┴───────┴──────┴───────┤
│勒贖金額匯款帳戶│郵局局號0000000，帳號0000000（子○○）                │
├────────┴───────────────────────────┤
│被告於九０年十一月十四日打電話勒贖新台幣三萬元，被害人嗣後於九十年十一月│
│十四日九時五十一分依指示將贖金匯入指定郵局帳戶。                        │
├─┬───┬───────┬───────┬──────┬───────┤
│  │      │              │台中縣豐原市田│            │自小貨車（NR20│
││己○○│九０年十一月二│心路二段99巷11│未   勒   贖│91）          │
│  │      │十日十時許    │號前          │            │              │
├─┴───┴───────┴───────┴──────┴───────┤
│被告竊取該車係用為作案之用。                                            │
├─┬───┬───────┬───────┬──────┬───────┤
│  │      │              │苗栗縣苑裡鎮中│（新台幣）  │自小貨車（MF  │
││丑○○│九０年十一月二│山路43號旁    │  一萬元    │7636）        │
│  │      │十一日十五時許│              │            │              │
├─┴───┴───┬───┴───────┴──────┴───────┤
│勒贖金額之匯款帳戶│郵局局號0000000，帳號00000000（王乃毅）             │
├─────────┴──────────────────────────┤
│被告於九０年十一月二十一日十五時許打電話勒贖，被害人嗣後於九十年十一月二│
│十一日十五時三十六分將贖款匯入指定郵局帳戶。                            │
├─┬───┬───────┬───────┬──────┬───────┤
│  │      │九０年十一月二│新竹市○○街69│（未成功）  │自小貨車（2H  │
││申  ○│十二日七時許  │號前          │  三萬元    │0991）        │
│  │      │              │              │            │              │
├─┴───┴───────┴───────┴──────┴───────┤
│被告於九０年十一月二十二日八時許撥打六通電話勒贖被害人，惟失竊車輛於被害│
│人報警後，即為警方尋獲並通知領回，故勒贖未成功。                        │
├─┬───┬───────┬───────┬──────┬───────┤
│  │      │              │新竹市北區港北│（未成功）  │自小客車（W7  │
││未○○│九０年十一月二│里延平路3段1巷│  十萬元    │3328）        │
│  │      │十二日七時許  │2號           │            │              │
├─┴───┴───────┴───────┴──────┴───────┤
│被告於九０年十一月二十二日八時許撥打五通電話向被害人勒贖，惟於被害人匯款│
│前，失竊車輛即為警方尋獲並通知領回，故勒贖未成功。                      │
├─┬───┬───────┬───────┬──────┬───────┤
│  │      │              │新竹市○○路34│（未成功）  │自小貨車（W3  │
││庚○○│九０年十一月二│4號前         │  二萬元    │1143）        │
│  │      │十二日七時許  │              │            │              │
├─┴───┴───────┴───────┴──────┴───────┤
│被告於九０年十一月二十二日八時許撥打四通電話向被害人勒贖，惟遭被害人拒絕│
│，且該失竊車輛其後並由被害人自行尋獲。被告勒贖未成功。                  │
├─┬───┬───────┬───────┬──────┬───────┤
│  │      │九０年十一月二│台北縣土城市廣│（新台幣）  │自小貨車（3G  │
││辰○○│十三日四時許  │福街77巷6之7號│  一萬元    │9421）        │
│  │      │              │前            │            │              │
├─┴───┴──┬────┴───────┴──────┴───────┤
│勒贖金額匯款帳戶│郵局局號0000000，帳號00000000（王乃毅）            │
├────────┴───────────────────────────┤
│被告於九０年十一月二十三日十時許撥打電話向被害人勒贖，被害人嗣後於九０年│
│十一月二十三日十六時三十二分將贖金匯入指定之郵局帳戶。                  │
├─┬───┬───────┬───────┬──────┬───────┤
│  │      │九０年十一月二│台北縣板橋市八│（新台幣）  │自小客車（3G  │
││戊○○│十三日十五時許│德路2段211巷2 │  一萬元    │8543）        │
│  │      │              │弄14號前      │            │              │
├─┴───┴──┬────┴───────┴──────┴───────┤
│勒贖金額匯款帳戶│郵局局號0000000，帳號00000000（王乃毅）               │
├────────┴───────────────────────────┤
│被告於九０年十一月二十三日十六時許撥打電話向被害人勒贖，被害人嗣後於九０│
│年十一月二十六日十一時三十二分將贖金匯入指定郵局帳戶。                  │
├─┬───┬───────┬───────┬──────┬───────┤
│  │      │九０年十一月二│嘉義市○○路、│（新台幣）  │自小貨車（S6  │
││壬○○│十五日二十三時│忠義街口      │一萬五千元  │7135）        │
│  │      │許            │              │            │              │
├─┴───┴──┬────┴───────┴──────┴───────┤
│勒贖金額匯款帳戶│郵局局號0000000，帳號00000000（王乃毅）               │
├────────┴───────────────────────────┤
│被告於九０年十一月二十六日八時許撥打電話向被害人勒贖，被害人嗣後於九０年│
│十一月二十六日九時四分將贖金匯入指定郵局帳戶。                          │
├─┬───┬───────┬───────┬──────┬───────┤
│  │      │九０年十一月二│嘉義市東區社口│（新台幣）  │自小客車（R0  │
││巳○○│十六日二時許  │里成仁街271之1│  一萬元    │0693）        │
│  │      │              │5號前         │            │              │
├─┴───┴──┬────┴───────┴──────┴───────┤
│勒贖金額匯款帳戶│郵局局號0000000，帳號00000000（王乃毅）               │
├────────┴───────────────────────────┤
│被告於九０年十一月二十六日八時許撥打電話向被害人勒贖，被害人嗣後於九０年│
│十一月二十六日九時四十八分將贖金匯入指定郵局帳戶。                      │
├─┬───┬───────┬───────┬──────┬───────┤
│  │黃林津│九０年十一月二│嘉義市○○路、│（新台幣）  │自小貨車（RS  │
││香    │十八日七時許  │蘭井街口      │一萬五千元  │6087）        │
│  │      │              │              │            │              │
├─┴───┴──┬────┴───────┴──────┴───────┤
│勒贖金額匯款帳戶│郵局局號0000000，帳號00000000（王乃毅）               │
├────────┴───────────────────────────┤
│被告於九０年十一月二十八日八時許撥打電話向被害人勒贖，被害人嗣後於九０年│
│十一月二十八日九時四十九分將贖金匯入指定郵局帳戶。                      │
├─┬───┬───────┬───────┬──────┬───────┤
│  │      │九０年十一月二│嘉義市西區長安│（新台幣）  │自小貨車（RK  │
││卯○○│十八日八時許  │里博愛路、長安│一萬五千元  │4577）        │
│  │      │              │路口          │            │              │
├─┴───┴──┬────┴───────┴──────┴───────┤
│勒贖金額匯款帳戶│郵局局號0000000，帳號00000000（王乃毅）               │
├────────┴───────────────────────────┤
│被告於九０年十一月二十八日十時許撥打電話向被害人勒贖，被害人嗣後於九０年│
│十一月三十日十五時十三分將贖金匯入指定郵局帳戶。                        │
└────────────────────────────────────┘
附表二：
┌───┬────────┬────┬────┬────┬────────┐
│編號  │品       名     │單  位  │數  量  │所有人  │備         註   │
├───┼────────┼────┼────┼────┼────────┤
│  １  │作案工具乙炔    │    具  │    一  │癸○○  │                │
├───┼────────┼────┼────┼────┼────────┤
│  ２  │油壓剪          │    支  │    一  │癸○○  │                │
├───┼────────┼────┼────┼────┼────────┤
│  ３  │遙控掃瞄器      │    支  │    一  │癸○○  │                │
├───┼────────┼────┼────┼────┼────────┤
│  ４  │竊車工具（起子）│    支  │    八  │癸○○  │                │
├───┼────────┼────┼────┼────┼────────┤
│  ５  │手寫王乃毅郵局帳│    張  │    一  │甲○○  │局號0000000、   │
│      │號紀錄表        │        │        │        │帳號005025      │
├───┼────────┼────┼────┼────┼────────┤
│  ６  │車輛記錄單      │    張  │    一  │甲○○  │                │
├───┼────────┼────┼────┼────┼────────┤
│  ７  │ＮＯＫＩＡ　    │    支  │    一  │癸○○  │序號            │
│  　  │行動電話手機    │    　  │    　  │　　　　│000000000000000 │
│  　  │(無門號）       │    　  │    　  │　　　　│                │
├───┼────────┼────┼────┼────┼────────┤
│  ８  │ＨＡＩＥＡ      │    支  │    一  │癸○○  │無序號          │
│  　  │行動電話手機　　│　      │        │        │                │
│  　  │0000-000000 　　│　      │        │        │                │
├───┼────────┼────┼────┼────┼────────┤
│  ９  │台灣大哥大門號  │    張  │    一  │癸○○  │                │
│      │晶片0000-000000 │        │        │        │                │
├───┼────────┼────┼────┼────┼────────┤
│  １０  │提款卡（王乃毅）│    張  │    一  │癸○○  │局號0000000、   │
│      │                │        │        │        │帳號005025      │
└───┴────────┴────┴────┴────┴────────┘
                                                                        Ｆ
